臺灣宜蘭地方法院刑事判決　　　　　　　 96年度訴字第252號
公　訴　人　臺灣宜蘭地方法院檢察署檢察官
被　　　告　乙○○
　　　　　　　　　　樓
　　　　　　丁○○
　　　　　　丙○○
　　　　　　戊○○
上四人共同
選任辯護人　張致祥律師
被　　　告　甲○○
指定辯護人　本院公設辯護人　黃之中
上列被告因偽造文書等案件，經檢察官提起公訴（95年度偵字第
1348、2723號），本院裁定由受命法官獨任進行簡式審判程序，
依協商程序而為判決如下：
    主  文
乙○○、甲○○共同連續犯行使偽造私文書罪，各處有期徒刑壹
年，減為有期徒刑陸月，如易科罰金，以銀元參佰元即新臺幣玖
佰元折算壹日。扣案「新立成衣廠」印章、「龍乘建築企業社」
印章、「曾繁榮」印章、未扣案之「李建甫」印章，及附表編號
13員工職務證明書上「龍乘建築企業社」、「李建甫」印文、附
表編號14在職證明書上「新立成衣廠」、「曾繁榮」印文，均沒
收。丁○○共同連續犯行使偽造私文書罪，處有期徒刑拾月，減
為有期徒刑伍月，如易科罰金，以銀元參佰元即新臺幣玖佰元折
算壹日。扣案「新立成衣廠」印章、「龍乘建築企業社」印章、
「曾繁榮」印章、未扣案之「李建甫」印章，及附表編號13員工
職務證明書上「龍乘建築企業社」、「李建甫」印文、附表編號
14 在職證明書上「新立成衣廠」、「曾繁榮」印文，均沒收。
戊○○共同連續犯行使偽造私文書罪，處有期徒刑陸月，如易科
罰金，以銀元參佰元即新臺幣玖佰元折算壹日；減為有期徒刑參
月，如易科罰金，以銀元參佰元即新臺幣玖佰元折算壹日。扣案
「新立成衣廠」印章、「龍乘建築企業社」印章、「曾繁榮」印
章、未扣案之「李建甫」印章，及附表編號13員工職務證明書上
「龍乘建築企業社」、「李建甫」印文、附表編號14在職證明書
上「新立成衣廠」、「曾繁榮」印文，均沒收。
丙○○共同連續犯行使偽造私文書罪，處有期徒刑肆月，如易科
罰金，以銀元參佰元即新臺幣玖佰元折算壹日；減為有期徒刑貳
月，如易科罰金，以銀元參佰元即新臺幣玖佰元折算壹日。緩刑
貳年。扣案「新立成衣廠」印章、「龍乘建築企業社」印章、「
曾繁榮」印章、未扣案之「李建甫」印章，及附表編號13員工職
務證明書上「龍乘建築企業社」、「李建甫」印文、附表編號14
在職證明書上「新立成衣廠」、「曾繁榮」印文，均沒收。
    事實及理由
一、本件犯罪事實及證據引用檢察官起訴書之記載（如附件）。
    並為如下更正及補充：
 (一) 事實部分：
  1.關於附表之記載應更正為如本判決附表所示。
  2.起訴書第2頁第2至3行關於「偽刻如附表所示公司或商號之
    印章及其負責人之印章」之記載補充為「偽刻龍乘建築企業
    社及負責人李建甫、新立成衣廠及負責人曾繁榮之印章」
    等語。
 (二) 證據部分補充：
  1.被告於本院審理時之自白。
  2.大眾商業銀行股份有限公司96年7月17日、96年7月18日刑事
    陳報狀。
  3.臺東企業銀行股份有限公司96年7月18日傳真回覆說明。
  4.中華商業銀行消費金融部96年7月16日（96）中銀消字第960
    114號函暨所附受損害客戶相關資料。
  5.中國信託商業銀行股份有限公司信用卡、現金卡明細表。
  6.台新國際商業銀行股份有限公司現金卡明細表。
  7.慶豐商業銀行消費金融處信用卡部96年7月17日（96）消
    卡險字第274號函暨所附客戶資料一覽表。
  8.國泰世華商業銀行業務控管部96年7月20日國世業控字第
    0960000398號函暨所附現金卡資料。
  9.中國信託商業銀行股份有限公司96年7月31日刑事陳報狀暨
    所附現金卡申請書影本。
  10.中國信託商業銀行股份有限公司96年8月23日電子郵件回覆
     說明。
  11.吳建德之慶豐銀行貸款申請書影本1份。
二、被告所涉犯刑法第216條、第210條、第339條第1項、第3項
    之罪，非死刑、無期徒刑、最輕本刑為3年以上有期徒刑之
    罪或高等法院管轄第一審案件。本院行準備程序中，被告就
    被訴事實為有罪之陳述，經告知被告簡式審判程序之旨，並
    聽取檢察官及被告之意見後，本院依刑事訴訟法第273條之1
    第1項裁定由受命法官獨任進行簡式審判程序。又檢察官聲
    請願受科刑之範圍於審判外進行協議，經本院同意且就被告
    甲○○部分指定本院公設辯護人協助進行協商，當事人雙方
    就主文所示之科刑範圍達成合意且被告認罪，而由檢察官聲
    請本院改依協商程序而為判決。
三、被告行為後，94年2月2日修正公布之刑法於95年7月1日施行
    ，第55條關於牽連犯之規定及第56條關於連續犯之規定業經
    刪除；第33條第5款關於罰金最低額之規定，由「銀元1元以
    上」，提高為「新臺幣1,000元以上，以百元計算之」；第
    41條第1項前段關於易科罰金之折算標準，由修正前之「以
    銀元1元以上3元以下折算1日（依廢止前罰金罰鍰提高標準
    條例第2條規定，就其原定數額提高為100倍折算1日，即銀
    元100元、200元、300元折算1日，換算成新臺幣即300元、
    600元、900元折算1日）」，提高為「以新臺幣1,000元、2,
    000元、3,000元折算1日」。經比較新舊法之結果，均以修
    正前之規定較有利於被告，應適用修正前之規定。又本件被
    告犯罪時間在民國96年4月24日以前，符合中華民國96年罪
    犯減刑條例所定減刑條件，爰依法諭知減得之刑如主文所示
    。
四、依刑事訴訟法第455條之10規定，本件除有同法第455條之4
    第1項第1款「有前條第2項（刑事訴訟法第455條之3第2項）
    之撤銷合意或撤回協商聲請者」、第2款「被告協商之意思
    非出於自由意志者」、第4款「被告所犯之罪非第455條之2
    第1項所定得以聲請協商判決者」、第6款「被告有其他較重
    之裁判上一罪之犯罪事實者」、第7款「法院認應諭知免刑
    或免訴、不受理者」所定情形之一，或協商判決違反同條第
    2項「法院為協商判決所科之刑，以宣告緩刑、2年以下有期
    徒刑、拘役或罰金為限」之規定者，不得上訴。如有刑事訴
    訟法第455條之10所定得提起上訴之情事，且不服本判決，
    應於判決送達之日起10日內，向本院提出上訴狀。
五、適用法律：刑事訴訟法第273條之1第1項、第310條之2、第
    455條之2第1項、第455條之4第2項、第455條之8、第454條
    ，刑法第2條第1項、第56條（修正前）、第216條、第210條
    、第339條第1項、第219條、第55條（修正前）、第41條第1
    項前段（修正前）、第74條第1項第1款、第38條第1項第2款
    ，刑法施行法第1條之1第1項、第2項前段，罰金罰鍰提高標
    準條例第2條（廢止前），現行法規所定貨幣單位折算新臺
    幣條例第2條，中華民國96年罪犯減刑條例第2條第1項第3款
    、第7條、第9條。
本案經檢察官賴慶祥到庭執行職務。
中　　華　　民　　國　　96　　年　　8 　　月　　29　　日
                  刑事第三庭法　官　鄧晴馨
以上正本證明與原本無異
                            書記官  林秀麗
中　　華　　民　　國　　96　　年　　8 　　月　　29　　日
附錄論罪科刑法條：
刑法第216條
行使第210條至第215條之文書者，依偽造、變造文書或登載不實
事項或使登載不實事項之規定處斷。
刑法第210條
偽造、變造私文書，足以生損害於公眾或他人者，處5年以下有
期徒刑。
刑法第339條第1項
意圖為自己或第三人不法之所有，以詐術使人將本人或第三人之
物交付者，處5年以下有期徒刑、拘役或科或併科1千元以下罰金
。
